# 请教陈版主，第 7 题分录该怎么做？

提问人：chenyiwei 时间：2018-06-20 17:58:17
此问题中的损益包含两项：资产处置损益-15万元（=65-(120-30-10)）；债务重组收益 25 万元（=90-65）。分别列报为资产处置收益和营业外收入。

回答人：chenyiwei
此问题中的损益包含两项：资产处置损益-15万元（=65-(120-30-10)）；债务重组收益 25 万元（=90-65）。分别列报为资产处置收益和营业外收入。